臺灣臺北地方法院民事判決　九十年訴字第六四二三號
　　原　　　告　碩良科技股份有限公司
　　法定代理人　甲○○
　　被　　　告　國碁實業有限公司
　　法定代理人　丙○○
右當事人間請求確認債權不存在等事件，本院判決如左：
    主      文
被告應給付原告新台幣伍佰肆拾捌萬壹仟元，及自民國九十年十月十一日起至清償日
止，按年息百分之六計算之利息
訴訟費用由被告負擔。
本判決得假執行。
    事實及理由
一、原告起訴主張其執有被告國碁實業有限公司（下稱國碁公司）簽發，票面金額新
    台幣（下同）五百四十八萬一千元，發票日期民國九十年十月五日，票據號碼
    PA0000000號支票一紙，經原告於九十年十月十一日提示，因存款不足及拒絕往
    來戶而遭退票，為此依票據關係請求被告給付如聲明所示，並提出國碁公司簽發
    之支票一紙、退票理由書一紙（均影本）為證。
二、被告法定代理人到庭自認前開國碁公司之支票為真正，惟辯稱其均不知情云云，
    為此請求駁回原告之訴。
三、按訴狀送達後，原告不得將原訴變更或追加他訴。但擴張或減縮應受判決事項之
    聲明者，不在此限，民事訴訟法第二百五十五條第一項第三款定有明文。
  (一)、本件原告起訴請求聲明
  １、先位聲明：
    、確認被告精業股份有限公司（下稱精業公司，已判決）對於原告碩良科技股
        份有限公司於民國九十年八月一日向被告精業公司訂貨並交付以原告為發票
        人，付款人為臺灣中小企業銀行松南分行，帳號為第0000000000
        0號，發票日為九十年十一月五日，票據號碼第ＡＹ0000000號，面
        額四百八十五萬一千元支票作為給付貨款之貨款債權四百八十五萬一千元不
        存在。
    、被告精業公司應將所持有以原告為發票人，付款人為臺灣中小企業銀行松南
        分行，帳號為第00000000000號，發票日為九十年十一月五日，
        票據號碼第ＡＹ0000000號，面額四百八十五萬一千元之支票一紙，
        返還原告。
    、被告精業公司及被告乙○○（已判決）應連帶給付原告六十三萬元，及自起
        訴狀繕本送達翌日起至清償日止，按年息百分之五計算之利息。
    、被告乙○○及被告快馹電訊股份有限公司（下稱快馹公司，已判決）應連帶
        給付原告六十三萬元，及自起訴狀繕本送達翌日起至清償日止，按年息百分
        之五計算之利息。
    、被告國碁公司應給付原告六十三萬元，及自九十年十月十一日起至清償日止
        ，按年息百分之六計算之利息。
    、第、、項若任一被告已為給付，他被告於其清償範圍內，免為給付之
        義務。
  ２、備位聲明：
    、被告乙○○及被告快馹公司應連帶給付原告五百四十八萬一千元，及自起訴
        狀繕本送達翌日起至清償日止，按年息百分之五計算之利息。
    、被告國碁公司應給付原告五百四十八萬一千元，及自九十年十月十一日起至
        清償日止，按年息百分之六計算之利息。
    、第、項若任一被告已為給付，他被告於其清償範圍內，免為給付之義務
        。
  (二)、嗣原告於九十一年十月二十一日言詞辯論時，將有關被告國碁公司部分之預備
      訴之合併部分之聲明（即先位聲明之第五項聲明及備位聲明之第二項聲明）減
      縮為被告應給付原告伍佰肆拾捌萬壹仟元，及自民國九十年十月十一日起至清
      償日止，按年息百分之六計算之利息，係屬聲明之減縮，依前開規定應予准許
      ，核先敘明。
三、本件原告主張之事實，業據提出前開支票及退票理由單為證，復為被告之法定代
    理人到庭自認票據為真正，是本件被告國碁公司為前開支票之發票人堪予認定。
    雖被告國碁公司之法定代理人丙○○到場辯稱不知本件交易云云，然支票乃文義
    證券及無因證券，證券上之權利義務悉依證券上所載文句而決定其效力，從而支
    票上權利，依支票文義而發生，與其基礎之原因關係各自獨立，支票上權利之行
    使不以其原因關係存在為前提，故其原因關係不存在或無效時，執票人仍得依支
    票文義行使其權利（最高法院四十九年台上字第三三四號判例參照）。從而，為
    為票據債務人之被告國碁公司既係支票之債務人，原告依票據關係請求被告給付
    票款及法定遲延利息自屬有據。又命清償票據債務之判決，應依職權宣告假執行
    ，民事訴訟法第三百八十九條第一項第四款有明定，則本件應依職權宣告假執行
    。
四、訴訟費用負擔之依據：民事訴訟法第七十八條。
中　　　華　　　民　　　國　　九十一　　年　　　十　　　月　　二十五　　日
                                    民事第四庭法  官    洪  于  智
右為正本係照原本作成
如對本判決上訴須於裁定送達後二十日內向本院提出抗告狀
中　　　華　　　民　　　國　　九十一　　年　　　十　　　月　　二十五　　日
~B法院書記官　林佳蘋
